臺灣新北地方法院板橋簡易庭民事簡易判決
　　　　　　　　　　　　　　　　　110年度板簡字第2670號
原      告  陳玠廷  

被      告  陳俊宇  
訴訟代理人  陳松鴻  
上列當事人間請求侵權行為損害賠償事件，本院於民國111年2月
17日言詞辯論終結，判決如下：
    主  文
被告應給付原告新臺幣壹拾貳萬肆仟柒佰玖拾玖元，及自民國一
一〇年十月十四日起至清償日止，按週年利率百分之五計算之利
息。
原告其餘之訴及假執行之聲請均駁回。
訴訟費用由被告負擔百分之十三，餘由原告負擔。
本判決原告勝訴部分得假執行。
    事實及理由
一、原告主張：
  ㈠被告於民國109年8月27日21時17分許，騎乘車牌號碼000-000
    0號普通重型機車，沿新北市土城區學成路往學府路方向行
    駛，行經學成路144號前時，不慎撞擊自左往右穿越道路之
    行人即原告，致原告倒地，並受有外傷性顱骨骨折併顱內、
    腦內出血、左側顏面癱瘓及左側聽力損傷等傷害。原告因被
    告上開行為受有如下之損害：⑴醫療費用新臺幣（下同）8,2
    84元，⑵看護費用75,000元，⑶交通費256元，⑷不能工作損失
    55,616元：原告待業中，每日工資1,264元，受傷期間44天
    無法工作之損失計55,616元，⑸精神慰撫金30萬元，⑹勞動力
    減損500,000元。為此，爰依民法第184條第1項前段、第2項
    、第191條之2前段規定，請求被告賠償等語。並聲明：⒈被
    告應給付原告939,156元及自起訴狀繕本送達翌日起至清償
    日止，按週年利率百分之5計算之利息。⒉願供擔保請准宣告
    假執行。
  ㈡對於被告抗辯之陳述：
    1.原告穿越的路口兩端本身有河堤銜接，所以原告不是在沒
      有路口的兩端穿越，且原告當初穿越該處，地上的交通標
      誌是自行車道，經過原告查閱法規，行人也有通行的權利
      ，且該處沒有設置紅綠燈，我行走的時候，也有察看二邊
      有無車輛經過。原告行走的方向，是從圳溝的一端要穿越
      馬路到另一端，否認原告有過失。
    2.原告請求的醫療費用是以起訴狀後附的單據總和，其中住
      院費用5,000元的異動通知單，是原告出院當天到櫃台繳
      費，醫護人員交付的，並沒有另外開一般看診的單據，這
      部分沒有其他支付單據。
    3.看護費之請求，是依據醫囑的休養期間，實際的期間即出
      院日109年9月2日起算一個月即109月10月2日止，當時是
      由父母親看護，看護費以每日2,500元乘以一個月30日。
    4.原告就交通費部分之請求，沒有單據。
    5.事發當時雖然原告沒有辦法提供薪資證明，但是原告是在
      家裡工作，實際上還是有薪資利益受損，但沒有辦法提出
      薪資證明，所以我以最低時薪請求二個月的損失。
    6.原告請求工作能力減損的證據為土城醫院的診斷證明書，
      其上記載左顏面神經麻痺。
    7.原告提出本件起訴，是因為事故發生後到原告到警察局報
      案，中間間隔二個月，這個過程中被告都沒有表示歉意，
      也沒有表示要賠償，導致處理案件過程中心力交瘁，才會
      在醫療費用外，提出精神慰撫金的請求。
二、被告則以：
  ㈠對於被告未注意車前狀況的部分，沒有意見。但是事發時是
    晚上而且有下雨，視線不佳，原告突然衝出來，被告來不及
    反應，且附近一百公尺處就有斑馬線可以穿越，但原告卻在
    該處穿越，才會導致這件事故發生，原告違規穿越，也有責
    任。
  ㈡原告提出的七張醫療費用單據總和只有3,284元，被告只認同
    有醫療費用單據的部分；對於看護費部分爭執，原告沒有提
    出單據；對於原告起訴請求的交通費部分爭執，沒有提出單
    據；對於原告請求之工作損失部分爭執，原告本身在事發時
    就沒有工作，並不會因為車禍而受有工作損失；對於原告請
    求工作能力減損50萬元部分爭執，請調閱110年度偵字第414
    2號卷證，原告回診就醫的亞東醫院有提出診斷書，其內記
    載症狀已回復，但原告後來在事發後一年、刑事庭開完又去
    土城醫院看診，被告認為應該以回診當下的診斷證明書為准
    ；對於原告請求精神慰撫金部分爭執，認為過高，此部分應
    該跟醫療費平等，而醫療費只有3,000元，精神慰撫金不應
    該這麼高。
  ㈢否認原告主張的事實，事故當下我有聯繫原告的哥哥，也有
    到醫院探訪，但是是原告哥哥表示原告情況不穩定，所以拒
    絕探訪，事後我也有主動聯繫原告方，並有提出賠償方案。
    本件無法接受原告的請求，是因為原告提出金額過於龐大等
    語，資為抗辯。並聲明：原告之訴駁回。
三、法院之判斷：
  ㈠原告主張被告於上開時、地駕駛前揭車輛，不慎撞擊自左往
    右穿越道路之行人即原告，致原告倒地，並受有外傷性顱骨
    骨折併顱內、腦內出血、左側顏面癱瘓及左側聽力損傷等傷
    害等情，業據提出亞東紀念醫院診斷證明書1張為證，並經
    本院依職權向新北市政府警察局土城分局調閱本件道路交通
    事故卷宗暨調閱本院110年度審交易字第464號刑事案件偵審
    卷宗，核閱屬實，復為被告所不爭執，堪信原告此部分之主
    張為真。
  ㈡按因故意或過失，不法侵害他人之權利者，負損害賠償責任
    ；汽車、機車或其他非依軌道行駛之動力車輛，在使用中加
    損害於他人者，駕駛人應賠償因此所生之損害；不法侵害他
    人之身體或健康者，對於被害人因此喪失或減少勞動能力或
    增加生活上之需要時，應負損害賠償責任；不法侵害他人之
    身體、健康，被害人雖非財產上之損害，亦得請求賠償相當
    之金額，民法第184條第1項前段、第191條之2前段、第193
    條第1項、第195條第1項前段分別定有明文。查被告因駕駛
    車輛不慎撞擊原告，造成原告受傷，因而侵害原告身體權之
    侵權行為事實，業經認定於前，從而，原告依前開規定，訴
    請被告負損害賠償責任，洵屬有據，茲將原告得請求被告賠
    償之金額，分述如下：
    ⒈醫療費用部分：
    　原告主張因被告前開過失傷害行為受有外傷性顱骨骨折併
      顱內、腦內出血、左側顏面癱瘓及左側聽力損傷等傷害，
      因而支出醫療費用8,284元乙節，業據提出前揭診斷證明
      書暨醫療費用收據為證，惟查，依原告所提之亞東醫院醫
      療費用收據7紙，加總其金額僅3,284元，而病人異動通知
      單所載本次住院費用大約5,000元，僅估算值非實際支出
      之金額，被告僅就有醫療費用單據部分不爭執，故原告關
      於醫療費用僅得請求3,284元，逾此部分之請求，即屬無
      據。
    ⒉看護費用部分：
    　按親屬間之看護，縱因出於親情而未支付該費用，然其所
      付出之勞力，顯非不能以金錢為評價，此種基於身分關係
      之恩惠，自不能加惠於加害人，而應比照一般看護情形，
      認被害人受有相當看護費之損害，命加害人賠償，始符合
      民法第193條第1項所定「增加生活上需要」之意旨（最高
      法院89年度台上字第1749號判決要旨參照）。原告主張其
      因本件事故需仰賴專人照料生活起居，須由專人看護1月
      ，固經被告否認，然原告就此部分請求業據提出前揭診斷
      證明書為證（見本院卷第17頁），觀諸該診斷證明書醫囑
      欄位記載：「病患於109年8月27日來院急診縫合，於8月2
      7日於加護病房住院，8月29日轉入一般病房，9月2日出院
      ，9月12日，10月17日，11月14，17日門診複查，出院後
      宜休養二個月，需24小時專人照顧一個月，目前因顏面癱
      瘓，仍需復健治療。」等語，明確記載原告需專人看護1
      個月，且由親屬看護所付出之勞力、心力既與一般看護無
      異，原告主張以每日2,500元計算看護費用，亦與國內目
      前一般僱請看護之人力費用相當，則原告基此請求被告給
      付1個月看護費用75,000元（計算式：2,500元×30日＝75,0
      00元），核屬適當，應予准許。
    ⒊交通費部分：
      原告主張因傷至醫院就醫支出交通費256元等語，為被告
      否認，原告就此部分主張復未提出任何單據以實其說，是
      此部分之請求，即屬無據。
    ⒋不能工作損失部分：
      原告主張其待業中，但家事勞動每日工資1,264元，受傷
      期間44天無法工作之損失計55,616元等語，為被告否認，
      而原告於起訴狀自陳事發時待業，顯無薪資收入，則原告
      此部分請求，顯無理由。
    ⒌精神慰撫金部分：
    　按不法侵害他人之人格權，被害人受有非財產上損害，請
      求加害人賠償相當金額之慰撫金時，法院對於慰撫金之量
      定，應斟酌實際加害情形、所造成之影響、被害人痛苦之
      程度、兩造之身分地位、經濟情形及其他各種狀況，以核
      定相當之數額（最高法院47年度台上字第1221號、51年度
      台上字第223號判例意旨參照）。查原告因被告前開過失
      傷害行為，而受有上開傷勢，已如前述，堪認原告精神上
      自受有一定程度之痛苦，原告依民法第195條第1項規定，
      請求非財產上損害賠償，核屬有據。爰審酌原告大學畢業
      、現無業、名下有房產一間，被告大學畢業、現有固定工
      作、月收入約38,000元等情，業經兩造陳述在卷，另參酌
      兩造稅務電子閘門所得調件明細表所示資力狀況，經綜合
      考量兩造之關係、身分地位、經濟狀況、原告受傷程度、
      被告之侵權行為態樣暨情節等一切情狀，認原告請求被告
      賠償30萬元之非財產上損害尚屬過高，應核減為10萬元為
      適當。
    ⒍勞動能力減損：
  　　原告主張因本件車禍事故，造成左側顏面癱瘓，致使勞動
      力減損，為被告所爭執。查原告因本件車禍事故之傷勢依
      亞東紀念醫院診斷證明書之記載為「外傷性顱骨骨折併顱
      內、腦內出血、左側顏面癱瘓及左側聽力損傷」，另依原
      告所提出之新北市立土城醫院診斷證明書則記載「左顏面
      神經麻痺，車禍後造成」，此有前開診斷證明書附卷可查
      （見本院卷第15、17頁），然並未就原告因本次事故減少
      若干勞動能力為記載。此外，原告復未就事發後勞動力減
      損程度加以舉證，是原告此部分請求，亦屬無據。
    ⒎綜上，原告得請求被告賠償之金額共計178,284元（計算式
      ：3,284元＋75,000元＋100,000元＝178,284元）。
  ㈢再按損害之發生或擴大，被害人與有過失者，法院得減輕賠
    償金額，或免除之，民法第217條第1項定有明文。此項規定
    之目的，在謀求加害人與被害人間之公平，故在裁判上法院
    得以職權減輕或免除之（最高法院85年台上字第1756號判例
    意旨）。經查，本件事故之發生，被告固有未注意車前狀況
    ，隨時採取必要之安全措施之過失，惟原告穿越馬路所在地
    點距離最近斑馬線在100公尺內，有道路交通事故現場圖附
    卷可稽（見本院卷第39頁），而按行人穿越道路，於設有行
    人穿越道、人行天橋或人行地下道者，必須經由行人穿越道
    、人行天橋或人行地下道穿越，不得在其100公尺範圍內穿
    越道路，道路交通安全規則第134條第1款訂有明文，則原告
    於設有行人穿越道處穿越馬路，必須經由行人穿越道穿越，
    不得在其100公尺內穿越，其違反上開規則，亦同為本件事
    故之原因，依前述說明，原告自亦應承擔其過失責任甚明。
    本院審酌本件交通事故發生緣由、路權歸屬情形等一切情狀
    ，認被告就本件事故應負擔百分之70之肇事責任，原告則應
    負擔百分之30之肇事責任。基此，爰依前開規定，減輕被告
    之賠償金額為124,799元（計算式：178,284元×70%＝124,799
    元，元以下四捨五入）。
  ㈣末按遲延之債務，以支付金錢為標的者，債權人得請求依法
    定利率計算之遲延利息。給付無確定期限者，債務人於債權
    人得請求時，經其催告而未為給付，自受催告時起，負遲延
    責任。其經債權人起訴而送達訴狀，或依督促程序送達支付
    命令，或為其他相類之行為者，與催告有同一之效力。應付
    利息之債務，其利率未經約定，亦無法律可據者，週年利率
    為百分之5，民法第233條第1項、第229條第2項及第203條分
    別定有明文。本件原告請求被告給付之損害賠償，係以支付
    金錢為標的，且無確定期限及約定利率，故原告請求被告給
    付自起訴狀繕本送達翌日即110年10月14日起至清償日止，
    按週年利率百分之5計算之利息，併應准許。
四、綜上所述，原告依民法第184條第1項前段、第2項、第191條
    之2前段之規定，請求被告給付124,799元，及自起訴狀繕本
    送達翌日即110年10月14日起至清償日止，按週年利率百分
    之5計算之利息，為有理由，應予准許。逾此範圍之請求，
    為無理由，應予駁回。
五、本件事證已臻明確，兩造其餘之攻擊防禦方法及所提證據，
    於判決結果不生影響，爰不一一論列，併此敘明。
六、本件原告勝訴部分，係依民事訴訟法第427條第2項第11款適
    用簡易訴訟程序所為被告敗訴之判決，爰依民事訴訟法第43
    6條第2項、第389條第1項第3款規定，依職權宣告假執行。
    又原告聲請供擔保宣告假執行之部分，僅係促使法院職權發
    動，毋庸另予准許之表示。至原告敗訴之部分，其假執行之
    聲請即失所附麗，應予駁回。
七、訴訟費用負擔之依據：民事訴訟法第79條。 
中　　華　　民　　國　　111 　年　　3 　　月　　10　　日
                  臺灣新北地方法院板橋簡易庭
                        法  官  陳怡親
以上為正本係照原本作成。
如不服本判決，應於送達後20日內，向本院提出上訴狀並表明上
訴理由，如於本判決宣示後送達前提起上訴者，應於判決送達後
20日內補提上訴理由書（須附繕本）。
中　　華　　民　　國　　111 　年　　3 　　月　　10　　日
                        書記官  劉芷寧